臺灣高等法院高雄分院刑事判決　　　 100年度交上易字第39號
上　訴　人　臺灣高雄地方法院檢察署檢察官
上　訴　人
即　被　告　楊進輝
上列上訴人因被告業務過失重傷害案件，不服臺灣高雄地方法院
99年度審交易字第935 號中華民國100 年1 月19日第一審判決（
起訴案號：臺灣高雄地方法院檢察署99年度偵字第14680 號），
提起上訴，本院判決如下：
     主  文
上訴駁回。
     事  實
一、楊進輝考領有職業大貨車駕駛執照，任職於育典欣交通運輸
    股份有限公司擔任司機工作，負責駕駛營業大貨車載送肥料
    ，係從事駕駛業務之人。其於民國99年1 月12日10時15分許
    ，駕駛車牌號碼2K─381 號營業大貨車欲載送肥料至內坑客
    戶家中，沿高雄縣大寮鄉○○路東向西方向行駛，行經仁德
    路與內坑路口時，原應注意兩車併行之間隔，並隨時採取必
    要之安全措施，且於快慢車道間變換車道時，應顯示方向燈
    ，讓直行車先行，並注意安全距離，而依當時天氣晴，日間
    自然光線，路面鋪設柏油，乾燥無缺陷，亦無障礙物，視距
    良好，且無不能注意之情事，竟疏未注意李冬雄騎乘車牌號
    碼LKG －961 號機車行駛於其右側，貿然向右變換車道前進
    ，其駕駛之營業大貨車因而擦撞李冬雄騎乘之機車左側車身
    ，致李冬雄人車倒地，受有頭部外傷併顱內出血及嚴重腦水
    腫、顱骨骨折、水腦症、肋骨骨折併氣血胸、肺炎，呈植物
    人之重大難治傷害。嗣楊進輝於犯罪被發覺前，以電話向警
    方報案自首而接受裁判。
二、案經楊進輝向高雄縣市政府警察局林園分局警員自首後，並
    由李冬雄之配偶李劉籃訴由臺灣高雄地方法院檢察署檢察官
    偵查起訴。
     理  由
一、程序方面：本件被告楊進輝所犯係死刑、無期徒刑、最輕本
    刑為3 年以上有期徒刑以外之罪，已經被告就被訴事實先為
    有罪之陳述，經審判長告知被告簡式審判程序之旨，並聽取
    當事人之意見後，依刑事訴訟法第273 條之1 第1 項之規定
    ，裁定進行簡式審判程序。又本件關於卷內之人證、書證等
    證據，依同法第273 條之2 規定，不受第159 條第1 項關於
    傳聞法則規定之限制，依法均有證據能力。
二、上開事實，訊據上訴人即被告楊進輝坦承不諱，核與告訴人
    李劉籃指訴情節相符，證人莊麗美於檢察官偵查中亦具結證
    稱：「（99年1 月12日上午9 時50分許，在大寮鄉○○路與
    內坑路口附近是否有看見本件車禍發生？）我知道有車禍發
    生，當時我騎機車，從內坑路左轉，要往仁德路，他是在2
    個內坑路出口的中間，我在對向，看見大貨車靠近1 輛在他
    右邊的摩托車，旁邊前後都沒有車，大貨車一靠近，摩托車
    本來在行進中，然後就往前滑行傾倒，摩托車駕駛人就跌倒
    ，頭部就出血，大貨車駕駛有下來，還有他的助手也有下車
    ，還拿出面紙給司機，司機有幫摩托車騎士止血，司機有去
    扶傷者，還打手機說要送醫。司機說他是外地人，問我這是
    哪裡，我說這是內坑路。」，「（當時妳看見大貨車也在行
    進中？）對。大貨車跟機車都在行進中，然後大貨車有稍微
    靠右一點點，機車就往前滑行往右倒。」，「（所以大貨車
    並不是停好才發生車禍？）沒有，是一起行進中。」等情甚
    詳（見偵查卷第80頁）。此外，復有道路交通事故現場圖、
    道路交通事故調查報告表(一)、(二)、交通事故現場照片10張、
    被害人診斷證明書1 紙、肥料運送地現場照片3 張附卷可稽
    。被害人因本件車禍，受有頭部外傷併顱內出血及嚴重腦水
    腫、顱骨骨折、水腦症、肋骨骨折併氣血胸、肺炎，呈植物
    人之重大難治傷害，亦有被害人診斷證明書1 份可證。按汽
    車行駛時，駕駛人應注意兩車併行之間隔，並隨時採取必要
    之安全措施，又於快慢車道間變換車道時，應顯示方向燈，
    讓直行車先行，並注意安全距離，道路交通安全規則第94條
    第3 項、第97條第2 項訂有明文。而被告楊進輝當時又無不
    能注意之情事，竟疏未注意因而肇事，致被害人李冬雄受有
    重傷，其顯有過失。又本件事故之發生，係因被告有前述過
    失所致，是被告之過失行為與被害人李冬雄之受重傷間，具
    有相當因果關係，本件事證明確，被告犯行洵堪認定。
三、核被告所為，係犯刑法第284 條第2 項後段之業務過失傷害
    致重傷罪。被告於車禍發生後停留在現場，撥打電話報案，
    並於員警據報前往處理，主動向員警表示其為車禍之肇事人
    ，而自首受裁判之事實，此有道路交通事故肇事人自首情形
    紀錄表、0000000000號行動電話申設人資料、高雄縣政府消
    防局99年5 月21日高縣消指字第0990041132號函在卷可參，
    爰依刑法第62條前段之規定，減輕其刑。
四、原審因依刑法第284 條第2 項後段、第62條前段，刑法施行
    法第1 條之1 之規定，並審酌被告係從事駕駛業務之人，本
    應負有較高之注意義務，竟因駕車疏失釀成本案道路交通事
    故，並造成被害人李冬雄受有重傷之結果，且迄今尚未與被
    害人家屬達成和解，藉以填補上開損害，本不宜寬貸；惟念
    其坦承犯行，態度尚可等一切情狀，量處有期徒刑10月。認
    事用法，核無不合，量刑亦屬妥適。檢察官上訴意旨，以原
    審量刑過輕；被告上訴意旨，以原審量刑過重；均指摘原判
    決不當，為無理由，均應予駁回。
據上論結，應依刑事訴訟法第368 條、第364 條、第273 條之1
第1 項，判決如主文。
本案經檢察官郭振昌到庭執行職務。
中    華    民    國   100    年    5     月    26    日
                刑事第五庭    審判長法  官  曾永宗
                                    法  官  鍾宗霖
                                    法  官  任森銓
以上正本證明與原本無異。
不得上訴。
中    華    民    國   100    年    5     月    26    日
                                    書記官  呂素珍
附錄本判決論罪科刑法條：
刑法第284 條第2 項
從事業務之人，因業務上之過失傷害人者，處1 年以下有期徒刑
、拘役或1 千元以下罰金，致重傷者，處3 年以下有期徒刑、拘
役或2 千元以下罰金